臺灣高等法院刑事判決　　　　　　　 100年度上訴字第2256號
上　訴　人
即　被　告　梁駿橙
選任辯護人　陳偉民律師（法律扶助律師）
上列上訴人因違反毒品危害防制條例案件，不服臺灣新竹地方法
院99年度訴字第327號，中華民國100年6月30日第一審判決（起
訴案號：臺灣新竹地方法院檢察署99年度偵字第8356號），提起
上訴，本院判決如下：
    主  文
原判決撤銷。
梁駿橙犯如附表所示之販賣第三級毒品罪，各處如附表所示之刑
（含主刑、從刑）。應執行有期徒刑伍年。扣案門號00000
00000號之行動電話SIM卡壹張，沒收之；未扣案販賣第三
級毒品所得共新臺幣仟伍佰元沒收，如全部或一部不能沒收時
，以其財產抵償之。
    事  實
一、梁駿橙明知愷他命（Ketamine，又稱K他命）係毒品危害防
    制條例第2條第2項第3款所列管之第三級毒品，未經許可，
    不得販賣，竟基於販賣第三級毒品愷他命以營利之犯意，先
    於民國99年7月間某日，在位於新竹市○○路之月亮舞廳內
    ，向真實姓名、年籍不詳之成年男子，以每10公克約新臺幣
    （下同）5千元之代價購買數量不詳之第三級毒品愷他命後
    ，而分別為下列販賣第三級毒品愷他命之行為：
(一)少年范○瑋（81年12月○日生，真實姓名、年籍詳卷）先以
    真實姓名、年籍不詳，綽號「阿明」之友人之門號不詳行動
    電話與梁駿橙所持有、使用之門號0000000000號行動電話（
    該行動電話之SIM卡係梁駿橙所有、行動電話機具則係其兄
    梁雲賢所有）聯絡毒品愷他命交易事宜後，梁駿橙乃於99年
    7 月底某日晚間，在新竹縣橫山鄉○○路○段2巷內油羅溪堤
    防邊，以7百元之價格，販賣1小包重量約0.7至0.8公克之第
    三級毒品愷他命予范○瑋，且當場交付第三級毒品愷他命予
    范○瑋，並於1、2日之後至上揭地點向范○瑋收取毒品交易
    代價700元。
(二)范○瑋先以真實姓名、年籍不詳，綽號「阿明」之友人之門
    號不詳行動電話與梁駿橙上揭所使用之門號0000000000號行
    動電話聯絡毒品愷他命交易事宜後，梁駿橙乃於99年8月中
    旬某日晚間，在新竹縣橫山鄉○○路○段2巷內油羅溪堤防邊
    ，以8百元之價格，販賣1小包重量約0.8至0.9公克之第三級
    毒品愷他命予范○瑋，且當場交付第三級毒品愷他命予范○
    瑋，並於1、2日之後至上揭地點向范○瑋收取毒品交易代價
    800元。
(三)范○瑋先以設於新竹縣竹東鎮○○路68號竹東電信局號碼00
    0000000號之公共電話與梁駿橙上揭所使用之門號000000000
    0號行動電話聯絡毒品愷他命交易事宜後，梁駿橙乃於99年9
    月26日凌晨0時許，在位在新竹縣竹東鎮○○路上之「快樂
    連線網咖」店內，以5百元之價格，販賣1小包重量約0.6 至
    0.7公克之第三級毒品愷他命予范○瑋，除當場交付第三級
    毒品愷他命予范○瑋外，並向范○瑋收取毒品交易代價500
    元。
(四)范○瑋先以真實姓名、年籍不詳，綽號「阿明」之友人之門
    號不詳行動電話與梁駿橙上揭所使用之門號0000000000號行
    動電話聯絡毒品愷他命交易事宜後，梁駿橙乃於99年10月4
    日晚間，在位在新竹縣竹東鎮○○路上之「莊記牛肉麵店」
    旁，以1千5百元之價格，販賣1小包重量約2公克之第三級毒
    品愷他命予范○瑋，且當場交付第三級毒品愷他命予范○瑋
    ，並於同年10月5日至上揭地點向范○瑋收取毒品交易代價
    1500元。
    嗣於99年10月27日12時20分許，經警持搜索票在梁駿橙位於
    新竹縣橫山鄉○○村○○路○段2巷29號住處搜索後，扣得梁
    駿橙所有供犯上揭各次販賣第三級毒品愷他命所用之門號00
    00000000號行動電話SIM卡1張，始悉上情。
二、案經新竹縣警察局橫山分局報告臺灣新竹地方法院檢察署檢
    察官偵查起訴。
    理  由
壹、證據能力部分：
(一)按被告之自白，非出於強暴、脅迫、利誘、詐欺、疲勞訊問
    、違法羈押或其他不正之方法，且與事實相符者，得為證據
    ，刑事訴訟法第156條第1項定有明文。本件被告雖辯稱：伊
    於警詢係因藥癮發作，故警詢時所為之自白與事實不符，又
    於檢察官偵查訊問時係因害怕被羈押方繼續為與警詢相同之
    自白，伊於偵查中之自白應與事實不符，不足採信云云。惟
    被告係於99年11月23日檢察官偵查中自白上揭販賣第三級毒
    品犯行，此觀卷附該日之檢察官訊問筆錄自明（見偵查卷一
    第67頁至70頁），而被告係早於該日檢察官訊問前之99年10
    月27日經原審法院訊問後，以被告已坦承販賣第三級毒品犯
    行，且因所涉販賣第三級毒品罪之嫌疑重大，並所犯為最輕
    本刑5年以上有期徒刑之罪，復有事實足認有逃亡之虞，非
    予羈押顯難進行追訴、審判、認有羈押之必要而予羈押之情
    ，有訊問筆錄、臺灣新竹地方法院押票在卷可稽(見聲羈卷
    第4至9頁、第15頁)，被告既於同年10月27日即已經原審法
    院裁定羈押在案，則伊辯稱事後於同年11月23日檢察官偵查
    中之自白係因恐遭羈押，方為與事實不符之自白云云，顯然
    與客觀之事實矛盾，並不足採信。況該檢察官於99年11月23
    日之偵訊光碟經原審法院於100年3月8日當庭勘驗後，勘驗
    結果為：被告於偵查中所為之自白均與訊問筆錄記載內容相
    同，當日偵查過程，承辦檢察官語氣和緩，並無任何帶有脅
    迫性之詞語，更無被告於原審所述檢察官有說要將他押到承
    認為止之語，且被告及其選任辯護人於原審勘驗該次偵訊光
    碟後，對此部分亦表示沒有意見等情，此有原審法院勘驗筆
    錄1份在卷可證（見原審卷第37頁至第39頁），足認被告於
    檢察官偵查時之自白應係出於任意性無誤。又被告於警詢時
    ，係採一問一答之方式為之，且對於警察所詢問之問題均能
    明確回答，並無藥癮發作而無法回答或語無倫次之情形（見
    偵查卷一第9頁至第15頁），被告於警詢時自白之任意性亦
    可認定，則被告辯稱警詢所為之自白係因毒癮發作而為不實
    之陳述云云，當無可採。再衡以被告於警詢所為之自白與被
    告於偵查中、原審法院訊時所為之自白內容大致相符，復與
    證人即少年范○瑋(下稱證人范○瑋)所證述之節相符，顯見
    被告之自白應與事實相符，則本件被告於警詢、偵查中及原
    審法院訊問時之自白既查無係訊問者以強暴、脅迫、利誘、
    詐欺、疲勞訊問、違法羈押或其他不正之方法所取得，應認
    具有任意性，且因該自白與事實相符（詳後述），應足作為
    本案之證據。
(二)按刑事訴訟法第158條之3規定：「證人、鑑定人依法應具結
    而未具結者，其證言或鑑定意見，不得作為證據」，所謂「
    依法應具結而未具結者」，係指檢察官或法官依刑事訴訟法
    第175條之規定，以證人身分傳喚被告以外之人（證人、告
    發人、告訴人、被害人、共犯或共同被告）到庭作證，或雖
    非以證人身分傳喚到庭，而於訊問調查過程中，轉換為證人
    身分為調查時，此時其等供述之身分為證人，則檢察官、法
    官自應依本法第186條有關具結之規定，命證人供前或供後
    具結，其陳述始符合第158條之3之規定，而有證據能力（最
    高法院96年度台上字第3527號判決意旨參照）。本件證人范
    ○瑋於偵查中向檢察官所為之陳述，雖屬審判外之陳述，惟
    現階段刑事訴訟法規定檢察官代表國家偵查犯罪、實施公訴
    ，依法其有訊問被告、證人及鑑定人之權，證人、鑑定人且
    須具結，而實務運作時，檢察官偵查中向被告以外之人所取
    得之陳述，原則上均能遵守法律規定，不致違法取供，其可
    信度極高，是以，刑事訴訟法於92年2月6日修正時，即為兼
    顧理論與實務，以該法第159條之1第2項規定，除顯有不可
    信之情況者外，得為證據。證人范○瑋於偵查中依法具結後
    向檢察官所為之陳述，並非檢察官非法取供而得，且並無證
    據證明前開證人於檢察官偵查中所為證述有何誤認之情形，
    並無顯不可信之情況，且其業於原審審理時到庭接受被告及
    辯護人之詰問，自得作為證據。
(三)按被告以外之人於審判外之言詞或書面陳述，除法律有規定
    者外，不得作為證據；又被告以外之人於司法警察官或司法
    警察調查中所為之陳述，與審判中不符時，其先前之陳述具
    有較可信之特別情況，且為證明犯罪事實存否所必要者，得
    為證據，刑事訴訟法第159條第1項、第159條之2分別定有明
    文。經查，證人范○瑋於警詢中之陳述，係被告以外之人於
    審判外之陳述，其亦於原審經以證人身分到庭證述明確，且
    所述與警詢中相符，則證人范○瑋於警詢所述即無上揭傳聞
    法則例外規定之適用，被告之選任辯護人復主張其於警詢之
    陳述無證據能力，則依首開刑事訴訟法第159條第1項規定，
    上開證人范○瑋於警詢中之陳述應無證據能力。
(四)再按被告以外之人於審判外之陳述雖不符刑事訴訟法第159
    條之1至之4等4條之規定，而經當事人於審判程序同意作為
    證據，法院審酌該言詞陳述或書面陳述作成時之情況，認為
    適當者，亦得為證據；當事人、代理人或辯護人於法院調查
    證據時，知有刑事訴訟法第159條第1項不得為證據之情形，
    而未於言詞辯論終結前聲明異議者，視為有前項之同意，同
    法第159條之5定有明文。立法意旨在於傳聞證據未經當事人
    之反對詰問予以核實，原則上先予排除。惟若當事人已放棄
    反對詰問權，於審判程序中表明同意該等傳聞證據可作為證
    據；或於言詞辯論終結前未聲明異議，基於尊重當事人對傳
    聞證據之處分權，及證據資料愈豐富，愈有助於真實發見之
    理念，且強化言詞辯論主義，使訴訟程序得以順暢進行，上
    開傳聞證據亦均具有證據能力。本案除上述外，本判決下列
    所引用之被告以外之人於審判外之陳述（包含書面陳述），
    性質上均屬傳聞證據，檢察官、上訴人即被告梁駿橙（下稱
    被告）、被告之選任辯護人於本院準備程序均表示同意有證
    據能力（見本院卷第38頁反面、第39頁），且迄本院言詞辯
    論終結前，均未主張有刑事訴訟法第159條第1項不得為證據
    之情形，本院審酌上開證據作成時之情況，認應無違法或不
    當情事，與本案待證事實間復具有相當之關聯性，以之作為
    證據應屬適當，依刑事訴訟法第159條之5第2項之規定，認
    有證據能力。
(五)扣案之門號0000000000號行動電話SIM卡1張與本案事實具有
    自然的關聯性，並無證據證明係公務員違背法定程序或經偽
    造、變造所取得，是認上開扣案物，得作為證據。
貳、實體部分：
一、訊據被告固不否認於99年7月間，在新竹市○○路之月亮舞
    廳，向真實姓名、年籍不詳之成年男子，以每10公克約5千
    元之代價購買第三級毒品愷他命，然矢口否認有何販賣第三
    級毒品愷他命予證人范○瑋之犯行，辯稱：伊雖有於附表所
    示之時間先後4次交付第三級毒品愷他命予證人范○瑋，然
    均是與證人范○瑋一起吸食愷他命，於附表編號一、二所示
    之時、地有向證人范○瑋收錢，但未賺取差價，所以此2次
    交付毒品行為是轉讓毒品而非販賣毒品，另其餘二次交付毒
    品行為並沒有向證人范○瑋收錢，僅單純一起施用；另證人
    范○瑋之先後之證述並非一致，應屬不實云云。經查：
(一)被告於警詢、偵查及原審法院訊問時均已自白於如附表所示
    之時、地〔即如事實欄一、(一)至(四)所示之時、地〕先後
    4 次販賣第三級毒品愷他命予證人范嘉瑋之事實，分述如下
    ：
 1、被告於警詢時係供稱：「（問：你共販賣幾次三級毒品K他
    命給范○瑋？）約3到4次正確次數我不確定。」、「（問：
    你分別於何時？何地販賣三級毒品K他命給范○瑋？）時間
    不確定，我記得曾經在竹東鎮莊記牛肉麵對面的走道，我轉
    讓給他1次，另1次是在竹東鎮網路E世界內轉讓給范○瑋。
    還有1次是在我家附近的河堤旁橋下轉讓1次。」、「（問：
    你所轉讓售三級毒品K他命的金額數量為何？）在莊記牛肉
    麵對面走道轉讓三級毒品K他命金額好像8百元約1.9公克、
    竹東鎮網路E世界網咖內轉讓新臺幣5百元，數量0.8公克。
    」、「（問：據范○瑋於警詢筆錄中稱他先後於99年9月初
    某天於新竹縣橫山鄉○○路○段2巷內羅溪旁堤防上以7百元
    買了K他命重量0.7公克、第2次是在99年9月中間晚上在新竹
    縣橫山鄉○○路○段2巷內油羅溪旁堤防上，以1千5百元買了
    數量2.0公克三級毒品K他命、第3次是99年10月初晚上在新
    竹縣竹東鎮竹東國小附近的快樂連線網咖內，以7百元買了
    數量0.7公克三級毒品K他命，第4次於99年10月初晚上於新
    竹縣橫山鄉○○路○段2巷內油羅溪堤防上以1千5百元買了數
    量2.0公克的三級毒品K他命，其數量及金額與你所稱不符你
    如何解釋？）快樂連線好像轉讓給他過，我家附近的河堤沒
    有那麼多次，應該是范○瑋記錯。我家附近的河堤上我記得
    只有1次或2次而已，范○瑋所說的時間大致上是相符的，但
    是數量與金額，我不也確定，因為我沒有記。」、「（問：
    范○瑋每次要讓你轉讓三級毒品K他命時是如何與你聯絡？
    ）是范○瑋主動跟我聯絡的，他都是用打電話給我的他都是
    打我0000000000的電話號碼」、「（問：范○瑋是以何電話
    號碼撥打電話給你？）他都用無號碼顯示的電話撥打電話給
    我的，有時候他是用他朋友電話打給我的。」、「（問：范
    ○瑋積欠向你購買第三級K他命之金額後，你有無向范○瑋
    索討他所欠你的金額？）我有打電話向他要過。」等語（見
    偵查卷一第11頁至第14頁）。
 2、被告於偵查時復供稱：「（問：你有無賣過三級毒品K他命
    給范○瑋？）我一開始買K他命是要自己施用……我就把我
    施用剩下的賣給他。」、「（問：你所謂的將毒品賣給他，
    是否就是他將錢給你，你將K他命拿給他讓他自己回去施用
    ？）是。」、「（問：你一共賣K他命給范○瑋幾次？）約4
    次。」、「（問：有無在橫山鄉○○路的河堤那邊賣給范○
    瑋過？）有，我記得有2次，有1次是9月初，另外1次是在更
    早的時候。」、「（問：有無在竹東鎮竹東國小附近的快樂
    連線網咖賣給范○瑋過？）我記得是在另1家網咖，叫做網
    路E世界，那是在比9月更早的時候。」、「（問：那還有1
    次賣毒品給范○瑋在何處？）在他家附近的竹東鎮的莊敬牛
    肉麵(店)。」、「（問：他每次跟你買毒品都是打你的行動
    電話，跟你約地點後再碰面交易嗎？）是，他都撥打我0000
    000000的電話和我聯絡，范○瑋是用沒有顯示號碼的電話打
    給我比較多……。」、「（問：你販賣4次K他命的數量、金
    錢？）第1次在橫山鄉○○路的河堤賣0.8公克，市價5百元
    ，第2次在河堤大概是2.1公克，市價1千3百元。在網路E世
    界賣給范○瑋瑋1.9公克，市價1千元。第4次在莊敬牛肉麵
    是0.7公克，市價7百元。」、「（問：賣K他命幾次與范○
    瑋？）4次。」、「（問：這4次賣K他命給范○瑋的時間及
    地點為何？）在我家附近也就是油羅溪的堤防，快樂網咖或
    是網路E世界網咖及范○瑋住處附近的牛肉麵附近，但是這4
    次的先後順序我不確定。」、「（問：有販賣毒品K他命4次
    給范○瑋？）對」、「（問：范○瑋說最後1次交易K他命是
    他偷了他父親的錢在莊記牛肉麵店把錢給你？）對。我在前
    幾天先把K他命交給他，後來才跟他拿錢。」、「（問：最
    後1次范○瑋打給你要買K他命時，你當時人在何處？）當時
    我人在竹東但詳細地點我不記得了。我記得約是隔了3、4天
    才在莊記牛肉麵店跟他拿錢。」、「（問：最後1次交易K他
    命時間約在10月初？）是的。記得他是隔了3、4天才把錢給
    我」、「（問：對范○瑋所述何意見？）我記得他最後1次
    有欠錢，隔了幾天才拿錢給我，至於前2次有沒有拖時間我
    不確定，但確實有這4次交易。」等語（見偵查卷一第40頁
    至第41頁、第67頁、第96頁至第98頁）。
 3、又被告於檢察官偵查時向法院聲請羈押後，經原審法官訊問
    時已明確供稱：「（問：是否涉嫌販賣第三級毒品給范○瑋
    ？）有。原本是我自己吸食，後來他跟我要求說要吸食，我
    就賣給他。」、「（問：你總共賣給他幾次？）4次。」、
    「（問：范○瑋用何支電話與你聯絡？）他每次都沒有顯示
    號碼，所以我也不知道他用哪支電話。他都撥打我00000000
    00的手機號碼……見面之後范○瑋才告訴我他要買毒品，要
    買多少錢。」、「（問：成交那幾次，范○瑋打電話過來你
    都知道他要買毒品，所以你就攜帶毒品過去？）是的，因為
    范○瑋也不會為了別的事情找我，我都隨身攜帶。」、「（
    問：范○瑋是否欠過你購買第三級毒品K他命的錢？）有，
    因為他說手頭不方便，我看他心情不好，我就給他賒帳，情
    形只有2次。」、「（問：你賣給他1包多少錢？）看數量而
    定，而且也要看我當時拿到的成本價錢如何。成本都起起浮
    浮。例如我拿2.5公克價錢1千5百元，我自己會吸食，然後
    有1次剩下2.2或2.3公克的時候我轉賣給范嘉瑋1千3百元」
    、「（問：你有跟范○瑋討過第三級毒品K他命錢？）有。
    」、「（提示：范○瑋於警局所所述，有4次向你購買毒品
    的時間、地點，並告以要旨）對此有何意見，你有無印象？
    ）第1次的地點（新竹縣橫山鄉○○路○段2巷內堤防上）我
    曾經跟他約在該處拿毒品，但該次我不敢確定時間、金錢、
    重量。第2次的地點（上開堤防）我曾約在該處交付毒品，
    但時間、地點、重量我不也不確定。第3次地點（竹東國小
    附近的快樂網咖、我記得名字是網路E世界，不是快樂網咖
    ）我曾經在該地點交付毒品，這次時間、數量我也不敢確定
    。第4次的地點（新竹縣橫山鄉○○路○段2巷內堤防上）我
    曾經跟他約在該處拿毒品，但該次我不敢確定時間、金錢數
    量我也不確定」等語〔見99年度聲羈字第251號刑事卷（下
    稱聲羈卷）第4頁至第8頁〕。
 4、被告於原審法院訊問時亦供稱：「（問：對於檢察官起訴之
    犯罪事實是否承認？）（提示並告以要旨）承認。」、「（
    問：犯罪事實是否同起訴書附表所示之犯罪時間、地點、重
    量、價格所載？）是」、「（問：為何販賣毒品給范○瑋？
    ）我本身有吸食，然後范○瑋跟我說他想要使用，所以我就
    賣給他。」、「（問：你們交易模式是否每1次都是范○瑋
    打電話跟你聯絡，知道你在何處就去交易，或是會隔2、3天
    再交易？）范○瑋打電話給我沒有隔2、3個小時就交易。」
    等語（見原審卷第6頁反面、第7頁）。
(二)而被告確有於上揭時、地先後4次販賣第三級毒品愷他命予
    證人范○瑋之事實，亦據證人范○瑋於偵查、原審法院審理
    時具結證稱屬實，分述如下：
 1、證人范○瑋於偵查時具結證稱：「（問：你一共向梁駿橙買
    過幾次K他命？）4次。」、「（問：交易的地點是否如剛才
    梁駿橙所述一樣？）油羅溪的堤防有2次，一次在竹東東寧
    路上的快樂網咖及一次在我家附近的莊記牛肉麵附近。」、
    「（問：這4次交易的順序？）前2次都是在梁駿橙家附近的
    河堤，第3次是在快樂網咖，第4次就是在莊記牛肉麵店附近
    」、「（問：這4次交易的時間？）都是晚上時間，日期第1
    次在7月底、第2次約在8月中旬、第3次是在9月初，第4次在
    9月底還是10月初。」、「（問：這4次向梁駿橙買K他命的
    金額、重量分別是多少？）第1次700元、重量0.7至0.8公克
    之間，第2次8百元、重量0.8至0.9公克之間，第3次5百元、
    重量約0.6至0.7公克之間，第4次1千5百元、重量2.0公克。
    」、「（問：這4次交易都有付現金給梁駿橙？）前面2次都
    給現金但是都慢1、2天，第3次在網咖有當場給他現金，第4
    次在10月5日當天半夜我偷了父親的錢就直接去莊記牛肉麵
    店附近拿給梁駿橙了。所以我最後1次向他買K他命的時間在
    10月1或2日。前面2次後來付現金給梁駿橙的地點，都是在
    他住處附近的河堤旁。」、「（問：你向梁駿橙購買K他命
    次數？）4次。」、「（問：這4次你如何跟梁駿橙聯絡？為
    何通聯紀錄顯示的情形不符？）我有用公共電話打，也有用
    我自己的手機，我之前喝農藥，所以有些事情記得不是很清
    楚，我記得有1次在我家附近便利商店外的公共電話，而且
    梁駿橙有2支行動電話，我是打0981那支……。」、「（問
    ：你究竟是如何向梁駿橙聯絡買K他命？）有跟朋友借手機
    打過給梁駿橙，也有用公共電話打給他過。」、「（問：朋
    友的手機？）……我用朋友的電話撥打給梁駿橙時，是使用
    不顯示來電方式。」、「（問：所以你應該沒有用自己的手
    機打給梁駿橙買K他命？）應該是，應該也是向朋友借手機
    打的。」、「（問：為何對於用什麼電話打給梁駿橙買K 他
    命每次講的都不一樣？）因為我之前有喝農藥過，有些記憶
    不是很清楚，後來回去仔細想才慢慢想起來。」、「（問：
    在竹東電信局公共電話打給梁駿橙幾次？）9月25日這1 次
    」、「（問：9月25日在竹東電信局撥打電話給梁駿橙，之
    後就約在網咖交易？）是的，我當時打完電話就走路到快樂
    網咖跟他交易K他命，我記得當時走了半小時才到網咖。這
    次網咖交易完後就是在莊記牛肉麵店交易，記得隔了約1星
    期左右。」、「（問：另外3次交易K他命如何聯絡梁駿橙？
    ）我應該都是借朋友的手機聯絡梁駿橙的。」、「（前2次
    交易時間？地點？）7月底及8月中，地點都是在梁駿橙家附
    近的河堤，第1次買7百元、重約0.7至0.8公克之間，第2次
    買了8百元，重約0.8至0.9公克之間，這2次買K他命錢都慢
    了幾天才拿給梁駿橙，後來也都在河堤旁把錢給他。」等語
    （見偵查卷一第68頁、第69頁、第74頁、第95頁至第98頁）
    。
 2、證人范○瑋於原審法院審理時具結證述：「（問：偵查中所
    述，向梁駿橙購買K他命之重量、金額等細節是否實在？）
    實在。」、「（問：你在檢察官前所說有4次向梁駿橙買K他
    命，是否實在？）是。」、「（問：你剛才說了有兩次與被
    告吸食K他命的地點，是否就是在這4次裡面？）有，起訴書
    編號一、二的這兩次。」、「（問：這兩次是否有付錢給被
    告？）隔幾天才給。」、「（問：為何要付錢？）因為向被
    告拿K他命。」、「（問：這兩次你向被告拿K他命，然後一
    起吸食？）對。」、「（問：起訴書編號三、四部分，你付
    了多少錢？）我知道第4次的價錢，1千多元，第3次付了多
    少錢，我忘記了。」、「（問：第4次是當場付錢，或是事
    後付錢？）隔天。」、「（為何你每次都不是當場付錢，而
    是隔了幾天才付錢？）因為我買的時候都沒有錢。」、「（
    問：被告交給你的K他命，重量你是否秤過？）我不太知道
    重量，就是大約的。」、「（問：這4次你拿K他命，你是如
    何與被告聯絡？）有用公共電話，有2次或是3次。」、「（
    問：還有1次或2次是如何聯絡？）用別的朋友的手機。」、
    「（問：你剛才為何可以回答辯護人說應該是起訴書附表編
    號一、二這兩次，你到底是否記得就是這兩次或是剛好地點
    相同？）是在梁駿橙的家裡吸食K他命。」、「（問：你剛
    剛不是回答辯護人，是在快樂連線網咖一起吸食？）在快樂
    連線網咖也有一起吸食過」、「（問：起訴書附表編號一、
    二這兩次，你是向梁駿橙買7百元與8百元的K他命之後，你
    就把K他命拿走自己施用了嗎？）就一起用。」、「（問：
    既然你們是一起用，為何隔1、2天你還要把7百元、8百元給
    梁駿橙？）我是想我是跟梁駿橙買，當然要付錢。」、「（
    問：所以你付的7百元、8百元是你跟梁駿橙買來要當天自己
    吸食的部分？）我跟梁駿橙買來然後再請他。」、「（問：
    你剛剛提到起訴書附表編號一、二，你向梁駿橙買的7百元
    、8百元K他命之後，你有請梁駿橙，是否可說明細節？）買
    完之後就在那邊吸食……我們兩個人一起吸食，由我先吸，
    吸完換梁駿橙（被告當庭以白紙示範）。」、「（問：在附
    表編號一，7月底你第1次向梁駿橙買的這1次，是你先跟梁
    駿橙講好價錢，然後你拿到K他命之後再請梁駿橙的？）價
    錢是梁駿橙訂的。」、「（問：是否你們講好價錢，然後拿
    到K他命之後，你主動請梁駿橙的？）是。」、「（問：起
    訴書附表編號二，也是一樣的狀況嗎，你跟梁駿橙買到8百
    元的K他命之後，你才分一點請梁駿橙？）對。」、「（問
    ：那為何可以先跟被告拿K他命，而不用當場付錢，還可以
    隔1 、2天付款？）我就跟他說我沒錢，可不可以隔1、2天
    給，他說好。」、「（問：請確認是否於起訴書附表所示之
    時間、地點，以附表所示的價格向梁駿橙購買如附表所示重
    量之K他命，並交付如附表所示之價格？）是。」等語（見
    原審卷第56頁反面至第60頁）。
 3、依證人范○瑋上揭證述內容可知，證人范○瑋上揭自檢察官
    偵查至原審法院審理時，均一致證稱有於99年7月底某日、8
    月中旬某日、9月26日凌晨及10月4日，分別在新竹橫山鄉○
    ○路○段2巷內油羅溪堤防（99年7月底某日、8月中旬某日）
      、新竹縣竹東鎮○○路「快樂連線網咖」（9月26日凌晨
    ）、新竹縣竹東鎮○○路「莊記牛肉麵」店附近（10月4日
    ），以每公克約7百餘元至8百餘元不等之價格，先後向被告
    購買重量約0.6公克至2公克不等之第三級毒品愷他命共4次
    之事實，經核與被告上揭於警詢、偵查、原審法院於檢察官
    聲請羈押訊問時及檢察官起訴後第一次訊問時坦承於上揭時
    、地，各以上揭價格、販賣上揭數量之第三級毒品愷他命予
    證人范○瑋之主要犯罪事實大致相符。又依被告上揭所述情
    節以觀，被告確實知悉證人范○瑋曾向友人借用行動電話與
    伊聯絡毒品交易事宜，且每次證人范○瑋以行動電話與伊聯
    繫時都未顯示來電號碼，復證人范○瑋並非每次購買毒品都
    是當場付清價款，而大多是積欠1、2日後才交付款項等細節
    ，此交易細節復與證人范○瑋上揭之證述情節相符，參以被
    告於警詢時供稱：「（問：你與范○瑋有無仇恨，有無糾紛
    ？）沒有仇恨，也沒有糾紛。」等語(見偵查卷一第14頁）
    ，證人范○瑋亦於原審證稱：與被告之前並無仇恨或過節等
    語（見原審卷第56頁反面），證人林志鴻於本院審理時亦具
    結證稱：曾看到被告與證人范○瑋一起施用毒品愷他命，且
    其2人當時聊天聊得很開心，沒有聽過被告曾說與證人范○
    瑋有過節等語（見本院卷第86頁反面、第87頁反面），則證
    人范○瑋既與被告毫無怨隙或過節，其當無甘冒另受偽證罪
    處罰之風險，故意於偵查及原審審理時為虛偽之證述而設詞
    誣陷被告之必要，再參以證人范○瑋於原審審理中經辯護人
    為主詰問時，本係翻異其於偵查中之證述，改稱並沒有向被
    告購買第三級毒品愷他命云云，然於檢察官行為反詰問時，
    經檢察官告以具結要說實話之情後，始就被告確有販賣第三
    級毒品愷他命與其4次之事實再次具結證述綦詳等情（見原
    審卷第56頁），顯見證人范○瑋於原審審理時曾有欲刻意迴
    護被告之詞，則若證人范○瑋若真有設詞誣陷被告之意，衡
    情，其於原審審理時當不致欲為上揭迴護被告之舉，益徵證
    人范○瑋上揭於偵查、原審審理時所證稱確有向被告先後4
    次購買第三級毒品愷他命之情，應屬可採，是被告辯稱證人
    范○瑋之證述先後不一致，應不足採云云，即屬無據。
(三)另被告之選任辯護人為被告辯護稱：證人范○瑋歷次審訊過
    程中或稱4次都是公用電話向被告買毒，或稱有時用朋友手
    機向被告買毒，有時用自己手機或用公用電話與被告聯繫，
    前後陳述不一，證人范○瑋上開證詞具有瑕疵，無法採信，
    且被告與證人范○瑋應是一起施用第三級毒品愷他命，而無
    買賣毒品之事實云云。然證人范○瑋就上揭4次與被告為毒
    品交易之種類、交易之時間、地點、價格等關於被告第三級
    毒品愷他命之基本重要事實，其前後所為證述之情節均屬一
    致，且與被告上揭出於任意性之自白內容相符，均已如前述
    ，又證人范○瑋於偵查及原審審理時均一致證稱向被告購買
    毒品之方式除利用公用電話與被告聯繫外，亦會借用綽號為
    「阿明」之友人之手機並以無號碼顯示之方式撥打被告門號
    0000000000號行動電話，此復與被告自警詢、偵查至原審審
    理時之供述亦互核一致，而被告所使用門號0000000000號行
    動電話於99年9月25日23時43分許確有1通設置在新竹縣竹東
    鎮○○路68號之電話號碼000000000號公用電話撥入，此有
    被告使用門號0000000000號行動電話之通聯紀錄在卷可查（
    見偵查卷一第79頁、偵查卷二第533頁），亦核與證人范○
    瑋上揭之證述內容相吻合。況按證人之陳述有部分前後不符
    ，或相互間有所歧異時，究竟何者為可採，法院仍得本其自
    由心證予以斟酌，非謂一有不符或矛盾，即應認其全部均為
    不可採信；尤其關於行為動機、手段及結果等之細節方面，
    告訴人之指陳，難免故予誇大，證人之證言，有時亦有予渲
    染之可能；然其基本事實之陳述，若果與真實性無礙時，則
    仍非不得予以採信，最高法院著有74年台上1599號判例可資
    參照。本件證人范○瑋就如何以電話與被告聯繫交易毒品，
    雖先證稱全部是用公用電話撥打被告的行動電話及有時是用
    自己的行動電話，事後改證稱有時是用朋友的行動電話或用
    公用電話撥打被告行動電話等語，而略有不一致之情形，惟
    此已屬其與被告交易毒品之基本事實以外之細節，或因各次
    訊問之時間相隔已久，復佐以證人范○瑋當時亦曾因於服食
    漂白水自殺未果後不久（詳後述），即接受司法警察詢問及
    檢察官之訊問之情，則其無法就事件之全部細節過程清晰記
    憶，應屬人之常情，自難以此遽認證人范○瑋前開就被告販
    賣第三級毒品之主要事實所為之證述有瑕疵而無法憑採。又
    證人范○瑋於原審審理時具結證稱：「（問：為何你在警詢
    及偵訊中，都說有向被告買過K他命？）因為當時我很怕，
    我怕因為毒品而被關，而且又跟梁駿橙一起吸食。」、「（
    問：為何你之前在檢察官面前，都是說你是跟梁駿橙買這麼
    多的重量、價錢K他命，為何你沒有講到K他命有買來請梁駿
    橙？）沒有想到」、「（問：是否因為你跟梁駿橙拿K他命
    ，沒有當場給他錢，不好意思，所以拿到K他命之後，順便
    請梁駿橙吸？）他願意讓我賒帳。」等語（見原審卷第56頁
    、第58頁背面、59頁正面、第60頁反面），顯見證人范○瑋
    先向被告購買第三級毒品愷他命後，再和被告共同施用係為
    了能向被告賒帳，之後仍必須給付購買毒品之欠款，並非被
    告無償第三級毒品愷他命供證人證人范○瑋施用，益徵證人
    范○瑋自偵查至原審審理時一致證稱係向被告購買第三級毒
    品愷他命，非被告無償讓其施用等語，應屬可採。另證人范
    ○瑋雖未於警詢或偵查中曾證述過有和被告一起施用毒品之
    情，然觀之其於警詢及偵查中之筆錄（見偵查卷一第10頁至
    15頁、第67頁至第69頁、第74頁），於警察詢問及檢察官訊
    問時，均未問及證人范○瑋是否與被告有一起施用毒品愷他
    命之問題，則證人范○瑋未曾證述有與被告一起施用過毒品
    愷他命之情，即屬當然，況此情亦與被告有無販賣第三級毒
    品予證人范○瑋，分屬二事，自無從據此認定證人范○瑋上
    揭之證述內容有何先後矛盾之處，是被告之選任辯護人上揭
    所辯，即不足採信。
(四)另被告於本院審理時改辯稱雖有於如附表編號三、四所示之
    時、地，交付第三級毒品愷他命予證人范○瑋，然係要與證
    人范○瑋一起施用，此2次並未向證人范○瑋收取對價，並
    舉證人林志鴻為證云云。而被告確有於如附表編號三、四所
    示之時、地，出售第三級毒品愷他命予證人范○瑋，並先後
    向證人范○瑋收取價金之事實，除據被告上揭於警詢、偵查
    及原審法院訊問時之自白外，復業經證人范○瑋於警詢、偵
    查及原審法院審理時證述屬實，均已如上述，另證人即被告
    之姐范○葳於警詢時亦證述：「我今日因為我弟弟日前遭人
    恐嚇，結果喝漂白水自殺……。」、「（問：范○瑋為何會
    竊取你父親的錢？）因為他在外面，有吸食毒品，欠下了買
    毒品的債務，結果賣毒品給他的人逼債，他受不了，才偷我
    父親的錢。」、「（問：你是否知道是何人跟你弟弟逼討購
    買毒品的金額？）我不清楚是何人，但是我弟弟有跟我說是
    一個叫梁駿橙的人打電話給他向他逼討購買毒品的錢。」等
    語（見偵查卷一第25頁、第26頁）；證人范○瑋於偵查中則
    證述：「（問：你偷父親錢是何日？）10月5日，我當天凌
    晨偷了錢後，就把錢拿到莊記牛肉麵店給梁駿橙，回去後被
    父親發現才喝漂白水自殺。」等語（見偵查卷一第97頁、第
    98 頁）、於原審審理時證稱：「（問：你喝漂白水的原因
    為何？）我拿家裡的錢，因為要用毒品。」、「（問：你姐
    姐說你是在10月4日偷爸爸的錢3千5百元，然後在10月5日喝
    漂白水自殺，所以你是在10月4日偷錢之後，付3千5百元中
    的1千5百元給梁駿橙？）是。」等語（見原審卷第55頁反面
    、第59頁反面），參以被告於警詢亦供稱：「（問：范○瑋
    積欠向你購買第三級毒品K他命之金額後，你有無向范○瑋
    索討他所欠你的金額？）我有打電話向他要過。」等語（見
    偵查卷一第14頁），則若被告係無償交付證人范○瑋第三級
    毒品愷他命，證人范○瑋既無庸再支付任價金，何須在被告
    打電話索討積欠購買第三級毒品愷他命之款項後，因付不出
    購買毒品之費用，而偷取其父親的金錢1500元？事後復因自
    責內疚而喝漂白水自殺？顯見被告交付第三級毒品愷他命予
    證人范○瑋之時顯然有約定對價，且亦有向證人范○瑋收取
    對價無誤。再按販賣毒品者，其主觀上有營利之意圖，且客
    觀上有販賣之行為即足構成，至於實際上是否已經獲利則非
    所問。即於有償交付他人之初，係基於營利之意思，並著手
    實施，而因故無法高於購入之原價出售，最後不得不以原價
    或低於原價交付他人時，仍屬販賣行為（最高法院100年度
    台上字第4683號判決意旨參照）。本件證人范○瑋與被告僅
    係普通朋友，並非至親故交，以被告自承上揭價格購買第三
    級毒品愷他命以觀，苟其無利得，豈會甘冒被查緝法辦之風
    險，多次無償交付證人范○瑋第三級毒品愷他命之理？是被
    告所辯交付第三級毒品愷他命予證人范○瑋時，並沒有收取
    對價云云，顯不可採。至證人林志鴻固於本院審理時證稱被
    告與證人范○瑋確曾一起在快樂網咖一起施用愷他命，且當
    日亦未看到其2人有毒品交易之情事等語，然證人林志鴻於
    本院審理時另證稱：對於被告與證人范○瑋一起施用愷他命
    之日期並不確定等語（見本院卷第86頁反面），則縱證人林
    志鴻所述為真實，以被告與證人范○瑋常一起施用毒品之情
    觀之，亦無法確認證人林志鴻所稱之當日即係如附表編號三
    所示之時間，且依前揭被告之自白與證人范○瑋之證述，其
    二人交易毒品係翌日或隔幾天才收錢，證人范○瑋更於原審
    審理時證稱：在快樂連線網咖交易後，有與被告一起施用等
    語，是證人林志鴻前開證言自難資為被告有利之認定。
(五)又買賣愷他命係我國所禁止之犯罪行為，此為國人所知悉，
    而按我國查緝販賣愷他命執法甚嚴，對於販賣愷他命者尤科
    以重度刑責，又販賣愷他命既係違法行為，當非可公然為之
    ，亦無公定價格，且容易分裝並增減份量，而每次買賣之價
    量，可能隨時依雙方關係深淺、資力、需求量及對行情之認
    知、來源是否充裕、查緝是否嚴謹、購買者被查獲時供述購
    買對象之可能風險之評估等情形，而異其標準，非可一概而
    論，除被告坦承犯行或價量俱臻明確外，委難察得實情，然
    販賣之人從價差或量差中牟利之方式雖異，其意圖營利之販
    賣行為則同一。本件被告於本院審理時否認有販賣毒品愷他
    命之犯行，難期如實供承販賣之確實利潤為何，惟依上述推
    論，其有從中賺取買賣價差牟利之意圖，應屬合理認定。況
    被告已於原審訊問時供承係以500元之價格購入10公克之第
    三級毒品愷他命等語（見原審卷第6頁反面），則本件被告
    於購入上揭第三級毒品愷他命後，再各以如附表所示之價格
    ，將第三級毒品愷他命出售予證人范○瑋，益徵被告確有販
    賣第三級毒品愷他命以營利之犯意，殆無疑義。
(六)此外，復有門號0000000000號行動電話雙向聯繫對照表、中
    華電信資料查詢各1份附卷可參（見偵查卷一第79頁、第89
    頁、偵查卷二第533頁），並有被告所有門號0000000000號
    之行動電話SIM卡1張扣案足資佐證。綜上所述，被告上揭所
    辯，應係事後卸責之詞，並不足採信，是被告上揭於偵查及
    原審訊問時之自白，應與事實相符，堪予採信。本案事證明
    確，被告先後4次販賣第三級毒品之犯行均堪認定，應依法
    論科。
二、查愷他命係毒品危害防制條例第2條第2項第3款所列管之第
    三級毒品。是核被告所為如附表編號一至四所示之犯行，均
    係犯毒品危害防制條例第4條第3項之販賣第三級毒品罪。再
    按毒品危害防制條例於98年5月20日修正公布後，已於第11
    條第5項增列「持有第三級毒品純質淨重20公克以上者，處3
    年以下有期徒刑，得併科新臺幣30萬元以下罰金。」之規定
    ，是現行法就持有第三級毒品超過淨重20公克以上者，方有
    刑罰之規定，本件被告各次因販賣而持有之第三級毒品愷他
    命之淨重因均未超過20公克，故其各次持有第三級毒品即無
    上揭刑罰之適用，附此敘明。又被告就上開4次販賣第三級
    毒品之犯行，犯意各別，應分論併罰。復按毒品危害防制條
    例第17條第2項規定：「犯第4條至第8條之罪於偵查及審判
    中均自白者，減輕其刑。」旨在獎勵犯罪人之悛悔，同時使
    偵查或審判機關易於發現真實，以利毒品查緝，俾收防制毒
    品危害之效；另鑑於毒品危害防制條例第4條至第8條所規定
    犯罪之處罰內容均非輕微，願意勇於面對而不推諉卸責者，
    當深具決心與勇氣，外界對類此有心懺悔遷善者，當給予高
    度鼓勵。是以法院援引適用該條項之規定時，應採取較為寬
    鬆之標準，方能貫徹並發揮增訂該條項之良法美意，同時並
    可節省司法調查之勞費。故不論被告之自白，係出於自動或
    被動、簡單或詳細、一次或多次，並其自白後有無翻異，苟
    其於偵查及審判中均有自白，即應依法減輕其刑（最高法院
    98 年度台上字第6928號判決參照）；又前開法文所謂「偵
    查」中，並未明文限縮專指檢察官偵查中，而刑事訴訟程序
    中之「偵查」乃為偵查機關，調查人犯，及搜集一切犯罪證
    據，以決定有無犯罪嫌疑，及應否提起公訴之準備程序。偵
    查之機關有主體偵查機關與輔助偵查機關2種，前者為檢察
    官，後者為司法警察官及司法警察。是偵查之範圍兼指司法
    警察官或司法警察實施之偵查程序而言。苟被告於司法警察
    官或司法警察就具體案件開始進行調查並對犯罪嫌疑人製作
    調查筆錄時，曾對被移送之犯罪事實加以自白，即應從寬認
    定其合於「偵查中自白」之要件。至於被告於偵查（含警詢
    ）或審判中自白後，嗣後又為否認犯罪之辯解，此仍屬被告
    在刑事訴訟上防禦權之合法行使，不能憑此否定其前此所為
    之自白，而排除上開規定之適用（最高法院98年度台上字第
    7053 號裁判參照）。經查，被告就上開4次販賣第三級毒品
    愷他命之犯行，於偵查及原審訊問時均已自白犯罪，本院認
    上開部分符合毒品危害防制條例第17條第2項之規定，應就
    被告上揭所犯各罪減輕其刑。再被告於上揭各犯行時係已滿
    20歲之成年人，證人范○瑋則係81年12月○日間生，本件案
    發時係未滿18歲之少年，固有其等年籍資料在卷可考，惟按
    ，成年人對未成年人犯毒品危害防制條例第6條、第7條、第
    8條之罪者，始應依各該條項之罪，加重其刑至二分之一，
    此觀同條例第9條之規定自明，販賣第三級毒品罪則不在上
    揭條例所規定應加重其刑之範圍，且亦非屬於兒童及少年福
    利法第70條第1項前段（現已修正為兒童及少年福利與權益
    保障法第112條第1項前段）所規定成年人故意對少年犯罪，
    應加重其刑之範圍，自不能適用該法條對被告加重其刑（最
    高法院95年度台上字第4670號判決意旨參照），附此敘明。
三、原審以被告事證明確，而予論罪科刑，固非無見，惟：(一)
    依毒品危害防制條例第11條第5項規定，僅就持有第三級毒
    品純質淨重達20公克以上者，方有科處刑罰之規定。本件被
    告各次販賣愷他命之重量均未達約20公克，依一般毒品交易
    情況，該愷他命之純質淨重應未達20公克甚明，且本件復無
    證據證明被告各次因販賣而持有之愷他命純質淨重為20公克
    以上，則本件被告持有該重量第三級毒品愷他命，並無處罰
    之規定，依上開說明，被告持有第三級毒品愷他命之行為，
    自無「為販賣之高度行為所吸收，不另論罪」之問題（最高
    法院97年度臺上字第1486號判決意旨參照）。原審判決理由
    欄贅述被告持有第三級毒品愷他命之低度行為，應分別為販
    賣之高度行為所吸收等語（見原判決第16頁(二)），尚有未洽
    。(二)又有罪之判決書事實欄為適用法令之依據，應將法院
    依職權認定與犯罪構成要件有關之事項，詳記於事實欄，然
    後於理由內逐一說明其憑以認定之證據，使事實及理由兩相
    一致，方為合法。而毒品危害防制條例第4條第3項之販賣第
    三級毒品罪，關於買賣毒品價金之數額及交付時間、地點為
    其構成要件，自應於事實欄內為詳實之記載，然後於理由內
    說明其憑以認定之證據，始稱適法。原判決關於被告所為如
    附表編號一、二、四所示之販賣第三級毒品犯行，並未於事
    實欄明白認定證人范○瑋實際交付價金之數額及交付之時間
    、地點(見原判決第1頁、第2頁所載事實欄(一)、(二)、(四))，於
    法自有未合。(三)又毒品危害防制條例第19條第1項前段規
    定，犯該條例第4條至第9條、第12條、第13條或第14條第1
    項、第2項之罪者，其供犯罪所用或因犯罪所得之財物，均
    沒收之。但因其並無「不問屬於犯人與否，沒收之」之特別
    規定，仍以沒收物屬於犯人所有者為限，始得依該規定予以
    沒收。原判決主文就被告所犯附表所示之4次販賣第三級毒
    品罪，分別宣告沒收扣案門號0000000000號行動電話SIM卡
    ，然原判決事實欄僅認定該門號0000000000號行動電話SIM
    卡係被告所使用之物，而未於事實欄內明白認定該門號0000
    000000號行動電話SIM卡係被告所有供犯上揭各罪使用之物
    ，其沒收之宣告即欠缺事實之依據，亦有未當。被告以其交
    付第三級毒品愷他命予證人范○瑋後並無收取對價或辯稱僅
    構成轉讓第三級毒品而非販賣第三級毒品為由提起上訴，固
    無理由，惟原判決既有上開可議之處，自屬無可維持，應由
    本院將原判決撤銷改判。爰審酌被告前有詐欺、妨害自由之
    犯罪紀錄，有本院被告前案紀錄表附卷可憑，素行非佳，其
    明知第三級毒品愷他命戕害身心，助長社會不良風氣，為圖
    一己私利，竟仍販賣予他人以牟利，視政府反毒政策及宣導
    如無物，所為亦影響國民身心健康及社會風氣，並足以敗壞
    社會治安，兼衡其販賣第三級毒品之數量非鉅，又被告販賣
    第三級毒品之對象僅為1人，販賣所得僅共為3千5百元，各
    次所為均係小額交易，為毒品交易之最下游，其惡性情節較
    諸大量走私運輸進口或長期販賣毒品之「大盤」、「中盤」
    毒販有差異，及被告行為時僅甫滿20歲，智慮尚屬淺薄，犯
    罪後之態度尚可等一切情狀，各量處如主文第2項所示之刑
    ，並定其應執行之刑。
四、沒收部分：
    扣案門號0000000000號行動電話SIM卡1張為被告所有供其各
    犯上開販賣第三級毒品犯行所用之物，業據被告於偵查中供
    承在卷，應依毒品危害防制條例第19條第1項之規定宣告沒
    收。又毒品危害防制條例第19條第1項之規定，係採義務沒
    收主義，故販賣毒品所得之金錢，如能認定確係販賣毒品所
    得之款項，均應宣告沒收，不以當場搜獲扣押者為限，但因
    其並無「不問屬於犯人與否，沒收之」之特別規定，仍以沒
    收物屬於犯人所有者為限，始得依該規定予以沒收。而上開
    規定所稱「追徵其價額」者，必限於所沒收之物為金錢以外
    之其他財物而無法沒收時，始應追徵其價額，使其繳納與原
    物相當之價額。如所得財物為金錢而無法沒收時，應以其財
    產抵償之，而不發生追徵價額之問題，最高法院93年度臺上
    字第1218號、第2670號、第2743號判決要旨可資參照。經查
    ，被告各次販賣毒品所得(金額各詳如附表所示，共計3千5
    百元），自應依前開規定，在各次販賣第三級毒品主刑項下
    宣告沒收，如全部或一部不能沒收時，以其財產抵償之。另
    被告所使用搭配上揭門號0000000000號行動電話SIM卡之行
    動電話機1具，雖係被告供犯上揭各罪使用之物，然因該行
    動電話係被告之兄梁雲賢所有提供予被告使用之物，業據被
    告於原審供述在卷（見原審卷第6頁反面），該行動電話機
    既非屬被告所有之物，亦非屬違禁物，爰不宣告沒收，附此
    敘明。
據上論斷，應依刑事訴訟法第369條第1項前段、第364條、第299
條第1項前段，毒品危害防制條例第4條第3項、第17條第2項、第
19條第1項前段，刑法第11條、第51條第5款，判決如主文。
本案經檢察官吳春麗到庭執行職務。
中    華    民    國   100    年    12    月    13    日
                  刑事第二十庭審判長法  官  楊力進
                                    法  官  詹駿鴻
                                    法  官  王世華
以上正本證明與原本無異。
如不服本判決，應於收受送達後10日內向本院提出上訴書狀，其
未敘述上訴之理由者並得於提起上訴後10日內向本院補提理由書
（均須按他造當事人之人數附繕本）「切勿逕送上級法院」。
                                    書記官  周恩寧
中    華    民    國   100    年    12    月    13    日
附錄：本案論罪科刑法條全文
毒品危害防制條例第4條
製造、運輸、販賣第一級毒品者，處死刑或無期徒刑；處無期徒
刑者，得併科新臺幣 2 千萬元以下罰金。
製造、運輸、販賣第二級毒品者，處無期徒刑或 7 年以上有期
徒刑，得併科新臺幣 1 千萬元以下罰金。
製造、運輸、販賣第三級毒品者，處 5 年以上有期徒刑，得併
科新臺幣 7 百萬元以下罰金。
製造、運輸、販賣第四級毒品者，處 3 年以上 10 年以下有期
徒刑，得併科新臺幣 3 百萬元以下罰金。
製造、運輸、販賣專供製造或施用毒品之器具者，處 1 年以上
7 年以下有期徒刑，得併科新臺幣 1 百萬元以下罰金。
前五項之未遂犯罰之。
附表：
┌──┬─────┬────────┬─────────┬───────────────┐
│編號│販賣對象  │販賣時間、地點及│  販賣數量及所得  │所犯罪名及應處之刑（含從刑）  │
│    │          │方式            │ （單位：新臺幣） │                              │
├──┼─────┼────────┼─────────┼───────────────┤
│一  │范○瑋    │如事實欄一、(一)│販賣重量約0.7至0.8│梁駿橙販賣第三級毒品，處有期徒│
│    │          │                │公克之第三級毒品K │刑貳年陸月。扣案門號0000000000│
│    │          │                │他命1包，所得7百元│號行動電話SIM卡壹張，沒收之； │
│    │          │                │                  │未扣案販賣第三級毒品所得新臺幣│
│    │          │                │                  │柒佰元沒收，如全部或一部不能沒│
│    │          │                │                  │收時，以其財產抵償之。        │
├──┼─────┼────────┼─────────┼───────────────┤
│二  │范○瑋    │如事實欄一、(二)│販賣重量約0.8至0.9│梁駿橙販賣第三級毒品，處有期徒│
│    │          │                │公克之第三級毒品K │刑貳年陸月。扣案門號0000000000│
│    │          │                │他命1包，所得8百元│號行動電話SIM卡壹張，沒收之； │
│    │          │                │                  │未扣案販賣第三級毒品所得新臺幣│
│    │          │                │                  │捌佰元沒收，如全部或一部不能沒│
│    │          │                │                  │收時，以其財產抵償之。        │
├──┼─────┼────────┼─────────┼───────────────┤
│三  │范○瑋    │如事實欄一、(三)│販賣重量約0.6至0.7│梁駿橙販賣第三級毒品，處有期徒│
│    │          │                │公克之第三級毒品K │刑貳年陸月。扣案門號0000000000│
│    │          │                │他命1包，所得5百元│號行動電話SIM卡壹張，沒收之； │
│    │          │                │                  │未扣案販賣第三級毒品所得新臺幣│
│    │          │                │                  │伍佰元沒收，如全部或一部不能沒│
│    │          │                │                  │收時，以其財產抵償之。        │
├──┼─────┼────────┼─────────┼───────────────┤
│四  │范○瑋    │如事實欄一、(四)│販賣重量約2公克之 │梁駿橙販賣第三級毒品，處有期徒│
│    │          │                │第三級毒品K他命1包│刑貳年陸月。扣案門號0000000000│
│    │          │                │，所得1千5百元。  │號行動電話SIM卡壹張，沒收之； │
│    │          │                │                  │未扣案販賣第三級毒品所得新臺幣│
│    │          │                │                  │壹仟伍佰元沒收，如全部或一部不│
│    │          │                │                  │能沒收時，以其財產抵償之。    │
└──┴─────┴────────┴─────────┴───────────────┘